---
title: 'Check BDD LandWorm V1.9'
author: "Abdourahmane Diallo"
date: "2024-22-02"
output:
  html_document:
    code_download: yes
    toc: yes
    toc_float: yes
    code_fold: hide
    warning: no
    message: no
    theme: united
    number_sections: yes
    sec_number_suffix: '.   '
  pdf_document:
    toc: yes
---

```{r setup, include=FALSE}
knitr::opts_chunk$set(echo = TRUE, warning = FALSE, message = FALSE,
                      fig.align='center',fig.height=4)
library(openxlsx)
library(readxl)
library(knitr)
```


# Exploration

## Database import

-   Import of database **LandWorm_dataset_site_V1.9.xlsx** version **V1.9** (february 22, 2024)

```{r,echo=TRUE}
chemin_fichier_excel = "C:/Users/diall/Downloads/datas/LandWorm_dataset_site_V1.9.xlsx"
bdd <- read.xlsx(chemin_fichier_excel, sheet = "Sheet1")
```

-   The database contains **`r nrow(bdd)`** rows and **`r ncol(bdd)`** columns

## Focus on years

-   Cleaning the Annee column: parfois années + jours et ou + mois

```{r , echo=TRUE}
bdd$Annee= as.factor(bdd$Annee)
levels(bdd$Annee)
```
-   Pour le moment, je prend a chaque les les 4 chiffre de l'année
```{r}
bdd$Annee <- gsub("^(\\d{4}).*$", "\\1", bdd$Annee) # on prend uniquement les 04 premier chiffre
bdd$Annee= as.factor(bdd$Annee)
```




## Focus on clcm_lvl1


```{r, echo=TRUE}
bdd$clcm_lvl1= as.factor(bdd$clcm_lvl1)
summary_df <- as.data.frame(summary(bdd$clcm_lvl1))
colnames(summary_df) <- c("Numbers")
kable(summary_df,padding = 5)
```

-   Merging levels
```{r, echo=TRUE}
levels(bdd$clcm_lvl1)[levels(bdd$clcm_lvl1) == "1_Naturel"] <- "Forest and semi natural areas"
levels(bdd$clcm_lvl1)[levels(bdd$clcm_lvl1) == "2_Agricole"] <- "Agricultural areas"

bdd$clcm_lvl1= as.factor(bdd$clcm_lvl1)
summary_df <- as.data.frame(summary(bdd$clcm_lvl1))
colnames(summary_df) <- c("Numbers")
kable(summary_df,padding = 5)
```

-   Update **code_clcm_lvl1**
```{r}
bdd$code_clcm_lvl1 <- ifelse(bdd$clcm_lvl1 == "Forest and semi natural areas", 3, bdd$code_clcm_lvl1)

bdd$code_clcm_lvl1 <- ifelse(bdd$clcm_lvl1 == "Agricultural areas", 2, bdd$code_clcm_lvl1)
```





## Focus on clcm_lvl2


```{r, echo=TRUE}
bdd$clcm_lvl2= as.factor(bdd$clcm_lvl2)
summary_df <- as.data.frame(summary(bdd$clcm_lvl2))
colnames(summary_df) <- c("Numbers")
kable(summary_df,padding = 8)
```

-   Merging levels
```{r, echo=TRUE}
levels(bdd$clcm_lvl2)[levels(bdd$clcm_lvl2) == "21_Agricole ouvert"] <- "Arable land"

bdd$clcm_lvl2= as.factor(bdd$clcm_lvl2)
summary_df <- as.data.frame(summary(bdd$clcm_lvl2))
colnames(summary_df) <- c("Numbers")
kable(summary_df,padding = 5)
```

-   Update **code_clcm_lvl2**
```{r}

bdd$code_clcm_lvl2 <- ifelse(bdd$clcm_lvl2 == "Arable land", 21, bdd$code_clcm_lvl2)

```




## Focus on clcm_lvl3


```{r, echo=TRUE, scrollable = TRUE}
bdd$clcm_lvl3= as.factor(bdd$clcm_lvl3)
summary_df <- as.data.frame(summary(bdd$clcm_lvl3))
colnames(summary_df) <- c("Numbers")
kable(summary_df,padding = 5)

```



## Focus on protocols

-   List of protocols available on the database

```{r,echo=TRUE}
bdd$Protocole = as.factor(bdd$Protocole)
summary_df <- as.data.frame(summary(bdd$Protocole))
colnames(summary_df) <- c("Numbers")
kable(summary_df,padding = 5)
```

-   **Merging levels** :

    -   HS $=$ HS $+$ hand sorting

    ```{r,echo=TRUE, result='hide'}
    levels(bdd$Protocole)[levels(bdd$Protocole) == "hand sorting"] <- "HS"
    bdd$Protocole = as.factor(bdd$Protocole)
    summary_df <- as.data.frame(summary(bdd$Protocole))
    colnames(summary_df) <- c("Numbers")
    #kable(summary_df,padding = 5)
    ```


## Total abundance

```{r,}
summary(bdd$AB_tot) 
#bdd <- subset(bdd, AB_tot <= 800)
par(mfrow=c(1,2))

# Boxplot
  boxplot(bdd$AB_tot, col = 'blue', ylab = "Total abundance")
  # Cleveland plot
  dotchart(bdd$AB_tot, pch = 16, col = 'blue', xlab = "Total abundance")

```
**Quelques parcelles ont des valeurs un peu douteux**

## Total biomass

```{r}
summary(bdd$BM_tot) 
#bdd <- subset(bdd, AB_tot <= 800)
par(mfrow=c(1,2))

# Boxplot
  boxplot(bdd$BM_tot, col = 'blue', ylab = "Total biomass")
  # Cleveland plot
  dotchart(bdd$BM_tot, pch = 16, col = 'blue', xlab = "Total biomass")

```
**Quelques parcelles ont des valeurs un peu douteux**


## Sand

```{r}
bdd$sand=as.numeric(bdd$sand)
summary(bdd$sand) 
#bdd <- subset(bdd, AB_tot <= 800)
par(mfrow=c(1,2))

# Boxplot
  boxplot(bdd$sand, col = 'blue', ylab = "sand")
  # Cleveland plot
  dotchart(bdd$sand, pch = 16, col = 'blue', xlab = "sand")

```

## Clay

```{r}
bdd$clay=as.numeric(bdd$clay)
summary(bdd$clay) 
#bdd <- subset(bdd, AB_tot <= 800)
par(mfrow=c(1,2))

# Boxplot
  boxplot(bdd$clay, col = 'blue', ylab = "clay")
  # Cleveland plot
  dotchart(bdd$clay, pch = 16, col = 'blue', xlab = "clay")

```
**A verifier ?, beaucoup de valeur sont superieur a 100 **

## Clay

```{r}
bdd$silt=as.numeric(bdd$silt)
summary(bdd$silt) 
#bdd <- subset(bdd, AB_tot <= 800)
par(mfrow=c(1,2))

# Boxplot
  boxplot(bdd$silt, col = 'blue', ylab = "silt")
  # Cleveland plot
  dotchart(bdd$silt, pch = 16, col = 'blue', xlab = "silt")

```



## pH

-   Hors chiffre 
```{r}
# les valeurs de la colonne ph_eau qui ne sont pas des chiffres ou supérieures à 14

valeurs_bizarres <- subset(bdd, !(grepl("^\\d*\\.?\\d+$", ph_eau) | as.numeric(ph_eau) > 14 & is.na(ph_eau)))$ph_eau
valeurs_bizarres
df_comp=bdd
df_comp <- df_comp[!grepl("[^0-9.]", df_comp$ph_eau), ]
df_comp$ph_eau <- as.numeric(df_comp$ph_eau)
```
**Il y a `r length(valeurs_bizarres)` parcelles qui ont des pH qui ne sont pas des chiffre**.
\n
Dans mon cas, j'ai enlever ces 19 lignes.

-   Valeurs superieur a 14
```{r}
summary(as.numeric(bdd$ph_eau))
df_comp = df_comp[!df_comp$ph_eau== 44140.00,]
```
**Une parcelle est à $44140.00$**. 


```{r}
par(mfrow=c(1,2))

# Boxplot
  boxplot(df_comp$ph_eau, col = 'blue', ylab = "ph_eau")
  # Cleveland plot
  dotchart(df_comp$ph_eau, pch = 16, col = 'blue', xlab = "ph_eau")

```